---
title: "Produto II - Documento Completo"
output:
  flexdashboard::flex_dashboard:
    orientation: columns
    vertical_layout: scroll
    theme: cosmo
    favicon: imagens/sigma.png
runtime: shiny
resource_files:
- imagens/sigma.png
- imagens/ita.png
- Produto02.pdf
---

```{css}
/* ============================================
   RESET E CONFIGURAÇÕES GLOBAIS
   ============================================ */

body {
  font-family: 'Segoe UI', Tahoma, Geneva, Verdana, sans-serif;
  background: #f5f7fa;
  padding-top: 0px !important;
  margin: 0;
  padding-top: 70px !important;
}

.navbar {
  display: none !important;
}

/* ============================================
   CABEÇALHO CUSTOMIZADO
   ============================================ */

.navbar-header-custom {
  position: fixed !important;
  top: 0;
  left: 0;
  right: 0;
  z-index: 1000;
  background: linear-gradient(90deg, #004aad 0%, #5de0e6 100%) !important;
  border: none !important;
  display: flex !important;
  align-items: center;
  justify-content: space-between;
  padding: 10px 30px;
  height: 70px;
  min-height: 70px;
  box-shadow: 0 2px 10px rgba(0, 0, 0, 0.1);
}

.navbar-brand-custom {
  display: flex !important;
  align-items: center;
  gap: 15px;
}

.navbar-logo-custom {
  display: inline-block;
  width: 80px;
  height: 80px;
  margin-right: 15px;
  transition: transform 0.3s ease;
}

.navbar-logo-custom:hover {
  transform: scale(1.05);
}

.navbar-logo-custom img {
  width: 100%;
  height: 100%;
  object-fit: contain;
}

.navbar-title-custom {
  color: white;
  font-size: 18px;
  font-weight: bold;
  text-decoration: none;
  display: flex;
  align-items: center;
  gap: 10px;
}

.navbar-controls-custom {
  display: flex;
  align-items: center;
  gap: 12px;
}

/* ============================================
   BOTÃO PORTAL SIGMACITY
   ============================================ */

.btn-portal-sigma {
  background: white; color: #004aad;
  border: none; border-radius: 8px;
  padding: 10px 22px; font-weight: 700; font-size: 13px;
  cursor: pointer; text-decoration: none !important;
  display: inline-flex; align-items: center; gap: 6px;
  transition: all 0.25s ease;
  box-shadow: 0 3px 10px rgba(255,255,255,0.2);
  position: absolute; left: 50%; transform: translateX(-50%);
}
.btn-portal-sigma:hover { background: #f0f8ff; transform: translateX(-50%) translateY(-2px); text-decoration: none; color: #0066cc; }

/* ============================================
   BOTÃO SIGMA
   ============================================ */

.sigma-button {
  background: white;
  border: 2px solid white;
  border-radius: 50%;
  width: 50px;
  height: 50px;
  display: flex;
  align-items: center;
  justify-content: center;
  cursor: pointer;
  transition: all 0.4s ease;
  text-decoration: none !important;
  overflow: hidden;
  white-space: nowrap;
  margin-left: auto;
  flex-shrink: 0;
}

.sigma-button img {
  width: 32px;
  height: 32px;
  object-fit: contain;
  transition: all 0.3s ease;
}

.sigma-button span {
  display: none;
  color: #004aad;
  font-weight: bold;
  font-size: 14px;
  margin-left: 8px;
  opacity: 0;
  transition: opacity 0.3s ease;
}

.sigma-button:hover {
  width: 140px;
  border-radius: 25px;
  background: white;
  box-shadow: 0 4px 15px rgba(0, 74, 173, 0.3);
}

.sigma-button:hover img {
  width: 28px;
  height: 28px;
}

.sigma-button:hover span {
  display: inline;
  opacity: 1;
}

/* ============================================
   HEADER COM NAVEGAÇÃO
   ============================================ */

.header-viewer {
  background: linear-gradient(135deg, #004aad 0%, #0066cc 50%, #5de0e6 100%);
  padding: 20px;
  color: white;
  display: flex;
  justify-content: space-between;
  align-items: center;
  box-shadow: 0 2px 10px rgba(0, 0, 0, 0.1);
  margin: 0 -20px 0 -20px;
}

.header-title {
  font-size: 24px;
  font-weight: bold;
  margin: 0;
}

.header-actions {
  display: flex;
  gap: 15px;
  align-items: center;
}

.btn-viewer {
  padding: 10px 20px;
  border-radius: 8px;
  text-decoration: none;
  font-weight: 600;
  font-size: 14px;
  transition: all 0.3s ease;
  border: none;
  cursor: pointer;
  display: inline-flex;
  align-items: center;
  gap: 8px;
}

.btn-back {
  background: rgba(255, 255, 255, 0.2);
  color: white;
  border: 2px solid white;
}

.btn-back:hover {
  background: white;
  color: #004aad;
  text-decoration: none;
}

.btn-download {
  background: #5de0e6;
  color: white;
  box-shadow: 0 4px 15px rgba(93, 224, 230, 0.3);
}

.btn-download:hover {
  transform: translateY(-2px);
  box-shadow: 0 6px 20px rgba(93, 224, 230, 0.4);
  text-decoration: none;
  color: white;
}

/* ============================================
   CONTAINER DO PDF VIEWER
   ============================================ */

/* ============================================
   CONTAINER DO PDF VIEWER
   ============================================ */

.pdf-viewer-container {
  width: 100%;
  background: white;
  display: flex;
  flex-direction: column;
  margin: 20px 0;
  border-radius: 8px;
  box-shadow: 0 4px 20px rgba(0, 0, 0, 0.1);
  overflow: hidden;
}

/* Toolbar de Controles */
.pdf-controls {
  background: #f8f9fa;
  border-bottom: 1px solid #e0e0e0;
  padding: 12px 20px;
  display: flex;
  align-items: center;
  justify-content: space-between;
  flex-wrap: wrap;
  gap: 15px;
}

.pdf-controls-left {
  display: flex;
  align-items: center;
  gap: 10px;
}

.pdf-controls-right {
  display: flex;
  align-items: center;
  gap: 10px;
}

.pdf-btn {
  background: #004aad;
  color: white;
  border: none;
  border-radius: 6px;
  padding: 8px 12px;
  font-size: 13px;
  font-weight: 600;
  cursor: pointer;
  transition: all 0.3s ease;
  display: inline-flex;
  align-items: center;
  gap: 6px;
}

.pdf-btn:hover {
  background: #0066cc;
  transform: translateY(-2px);
  box-shadow: 0 2px 8px rgba(0, 74, 173, 0.3);
}

.pdf-btn:disabled {
  background: #ccc;
  cursor: not-allowed;
  opacity: 0.6;
}

.pdf-page-info {
  display: flex;
  align-items: center;
  gap: 8px;
  font-size: 13px;
  color: #2c3e50;
  font-weight: 600;
}

.pdf-page-input {
  width: 60px;
  padding: 6px 10px;
  border: 1px solid #ddd;
  border-radius: 4px;
  font-size: 13px;
  text-align: center;
  font-weight: 600;
}

.pdf-zoom-slider {
  width: 150px;
}

/* Canvas do PDF */
.pdf-canvas-container {
  flex: 1;
  display: flex;
  justify-content: center;
  align-items: center;
  background: linear-gradient(135deg, #ecf0f1 0%, #d5dbdb 100%);
  overflow: hidden;
  min-height: 600px;
  padding: 20px;
  position: relative;
  cursor: grab;
}

.pdf-canvas-container:active {
  cursor: grabbing;
}

/* Container para as páginas duplas */
.pages-container {
  display: flex;
  gap: 20px;
  justify-content: center;
}

.page-wrapper {
  background: white;
  border-radius: 6px;
  box-shadow: 0 8px 30px rgba(0, 0, 0, 0.15);
  overflow: hidden;
  position: relative;
  flex-shrink: 0;
}

canvas.pdf-canvas {
  display: block;
  max-width: 100%;
  height: auto;
  background: white;
}

/* Setas para navegação nas extremidades */
.page-nav-arrow {
  position: absolute;
  top: 50%;
  transform: translateY(-50%);
  width: 60px;
  height: 120px;
  display: flex;
  align-items: center;
  justify-content: center;
  cursor: pointer;
  user-select: none;
  z-index: 100;
  transition: all 0.2s ease;
  background: transparent;
  border: none;
  opacity: 0.2;
}

.page-nav-arrow:hover {
  opacity: 0.6;
  background: rgba(0, 74, 173, 0.02);
}

.page-nav-arrow.prev {
  left: 0;
  border-radius: 0 6px 6px 0;
}

.page-nav-arrow.next {
  right: 0;
  border-radius: 6px 0 0 6px;
}

.page-nav-arrow:disabled {
  opacity: 0.05;
  cursor: not-allowed;
}

.arrow-icon {
  font-size: 28px;
  color: #004aad;
  font-weight: bold;
  transition: all 0.2s ease;
}

.page-nav-arrow:hover .arrow-icon {
  transform: scale(1.15);
}

.pdf-loading {
  text-align: center;
  color: #7f8c8d;
  font-size: 14px;
}

.pdf-zoom-level {
  font-size: 13px;
  color: #2c3e50;
  font-weight: 600;
  min-width: 45px;
  text-align: center;
}

/* ============================================
   FOOTER
   ============================================ */

.footer-viewer {
  background: #2c3e50;
  color: white;
  padding: 20px;
  text-align: center;
  font-size: 12px;
  margin-top: 20px;
}

/* ============================================
   RESPONSIVIDADE
   ============================================ */

@media (max-width: 768px) {
  .header-viewer {
    flex-direction: column;
    gap: 15px;
  }
  
  .header-title {
    font-size: 18px;
  }
  
  .pdf-viewer-container {
    height: 70vh;
  }
}
```

```{r setup, include=FALSE}
library(flexdashboard)
library(shiny)
library(htmltools)

shiny::addResourcePath('imagens', 'imagens')
shiny::addResourcePath('pdfs', '.')
```

```{r, echo=FALSE}
output$download_produto02 <- downloadHandler(
  filename = function() {
    "Produto02.pdf"
  },
  content = function(file) {
    file.copy("Produto02.pdf", file)
  },
  contentType = "application/pdf"
)

output$viewer_ui <- renderUI({
  tags$div(
    style = "padding: 0; margin: 0;",
    
    # Header Customizado com Logo ITA e Botão Sigma
    tags$div(
      class = "navbar-header-custom",
      
      # Logo ITA e Título (esquerda)
      tags$div(
        class = "navbar-brand-custom",
        tags$a(
          href = "https://www.ita.br/",
          target = "_blank",
          class = "navbar-logo-custom",
          title = "Instituto Tecnológico de Aeronáutica",
          tags$img(
            src = "imagens/ita.png",
            alt = "Logo ITA",
            style = "display: block;"
          )
        ),
        tags$span(
          class = "navbar-title-custom",
          "Sigma City - Produto II"
        )
      ),
      
      # Botão Portal SigmaCity (centralizado)
      tags$a(
        href = "https://sigmacity.shinyapps.io/Portal/",
        class = "btn-portal-sigma",
        title = "Portal SigmaCity",
        "Portal SigmaCity"
      ),
      
      # Controles (direita)
      tags$div(
        class = "navbar-controls-custom",
        style = "margin-left: auto;",
        
        # Botão Download
        downloadButton(
          "download_produto02",
          "Download PDF",
          class = "btn-viewer btn-download",
          style = "margin: 0; padding: 10px 20px; border-radius: 8px; font-size: 14px; font-weight: 600; gap: 8px;"
        ),
        
        # Botão SIGMA
        tags$a(
          href = "https://sigma.ita.br",
          target = "_blank",
          class = "sigma-button",
          title = "Site Sigma",
          tags$img(
            src = "imagens/sigma.png",
            alt = "Sigma"
          ),
          tags$span("Site Sigma")
        )
      )
    ),
    
    # PDF Viewer Container
    tags$div(
      class = "pdf-viewer-container",
      
      # Controlles do PDF
      tags$div(
        class = "pdf-controls",
        
        # Controles Esquerda
        tags$div(
          class = "pdf-controls-left",
          tags$button(
            id = "prevPageBtn",
            class = "pdf-btn",
            "← Anterior"
          ),
          tags$button(
            id = "nextPageBtn",
            class = "pdf-btn",
            "Próxima →"
          ),
          tags$div(
            class = "pdf-page-info",
            "Página",
            tags$input(
              id = "pageNumInput",
              type = "number",
              class = "pdf-page-input",
              value = 1,
              min = 1
            ),
            tags$span(id = "totalPages", "de 0")
          )
        ),
        
        # Controles Direita
        tags$div(
          class = "pdf-controls-right",
          tags$button(
            id = "zoomOutBtn",
            class = "pdf-btn",
            "🔍−"
          ),
          tags$input(
            id = "zoomSlider",
            type = "range",
            class = "pdf-zoom-slider",
            min = 50,
            max = 300,
            value = 100,
            step = 10
          ),
          tags$div(
            class = "pdf-zoom-level",
            tags$span(id = "zoomLevel", "100%")
          ),
          tags$button(
            id = "zoomInBtn",
            class = "pdf-btn",
            "🔍+"
          )
        )
      ),
      
      # Canvas para renderizar o PDF
      tags$div(
        class = "pdf-canvas-container",
        id = "pdfContainer",
        
        # Seta esquerda (anterior)
        tags$button(
          id = "arrowPrev",
          class = "page-nav-arrow prev",
          title = "Página anterior",
          tags$span(class = "arrow-icon", "❮")
        ),
        
        tags$div(
          class = "pages-container",
          id = "pagesContainer",
          # Página esquerda (ou capa)
          tags$div(
            class = "page-wrapper",
            tags$canvas(
              class = "pdf-canvas",
              id = "canvas1"
            )
          ),
          # Página direita (se não for capa)
          tags$div(
            class = "page-wrapper",
            id = "page2Wrapper",
            style = "display: none;",
            tags$canvas(
              class = "pdf-canvas",
              id = "canvas2"
            )
          )
        ),
        
        # Seta direita (próxima)
        tags$button(
          id = "arrowNext",
          class = "page-nav-arrow next",
          title = "Próxima página",
          tags$span(class = "arrow-icon", "❯")
        ),
        
        tags$div(
          class = "pdf-loading",
          id = "pdfLoading",
          "Carregando PDF..."
        )
      )
    ),
    
    # Footer
    tags$div(
      class = "footer-viewer",
      tags$p("© 2025 - Projeto Sigma City | Instituto Tecnológico de Aeronáutica (ITA)")
    )
  )
})

uiOutput("viewer_ui")
```

<script src="https://cdnjs.cloudflare.com/ajax/libs/pdf.js/3.11.174/pdf.min.js"></script>
<script>
function initializePDF() {
  if (typeof pdfjsLib === 'undefined') {
    setTimeout(initializePDF, 100);
    return;
  }
  
  console.log('PDF.js carregado');
  pdfjsLib.GlobalWorkerOptions.workerSrc = 'https://cdnjs.cloudflare.com/ajax/libs/pdf.js/3.11.174/pdf.worker.min.js';

  let pdfDoc = null;
  let currentPage = 1;
  let zoom = 100;
  const pdfUrl = 'pdfs/Produto02.pdf?v=' + Date.now();
  let isDragging = false;
  let startX = 0;

  // Renderizar página ou dupla página
  async function renderPages() {
    if (!pdfDoc) return;
    
    try {
      const loading = document.getElementById('pdfLoading');
      if (loading) loading.style.display = 'none';

      // Se estamos na capa (página 1), mostrar só ela
      if (currentPage === 1) {
        await renderSinglePage(1, 'canvas1');
        document.getElementById('page2Wrapper').style.display = 'none';
      } else {
        // Mostrar dupla página
        await renderSinglePage(currentPage, 'canvas1');
        if (currentPage + 1 <= pdfDoc.numPages) {
          await renderSinglePage(currentPage + 1, 'canvas2');
        }
        document.getElementById('page2Wrapper').style.display = 'block';
      }

      updateButtonStates();
      updatePageInfo();
    } catch (error) {
      console.error('Erro ao renderizar:', error);
    }
  }

  // Renderizar uma página num canvas específico
  async function renderSinglePage(pageNum, canvasId) {
    const canvas = document.getElementById(canvasId);
    if (!canvas) return;

    const ctx = canvas.getContext('2d');
    const page = await pdfDoc.getPage(pageNum);
    const scale = zoom / 100;
    const viewport = page.getViewport({ scale });

    canvas.width = viewport.width;
    canvas.height = viewport.height;

    await page.render({
      canvasContext: ctx,
      viewport: viewport
    }).promise;
  }

  // Carregar PDF
  async function loadPDF() {
    const loading = document.getElementById('pdfLoading');
    if (loading) loading.style.display = 'block';
    
    try {
      pdfDoc = await pdfjsLib.getDocument(pdfUrl).promise;
      const totalPages = document.getElementById('totalPages');
      if (totalPages) totalPages.textContent = 'de ' + pdfDoc.numPages;
      
      await renderPages();
    } catch (error) {
      console.error('Erro ao carregar PDF:', error);
      if (loading) loading.textContent = 'Erro: ' + error.message;
    }
  }

  function updateButtonStates() {
    const prevBtn = document.getElementById('prevPageBtn');
    const nextBtn = document.getElementById('nextPageBtn');
    
    if (prevBtn) prevBtn.disabled = currentPage <= 1;
    if (nextBtn) nextBtn.disabled = currentPage + 1 > pdfDoc.numPages;
  }

  function updatePageInfo() {
    const input = document.getElementById('pageNumInput');
    if (input) input.value = currentPage;
  }

  // Navegação com animação suave
  async function goToPage(newPage, animate = true) {
    if (newPage < 1 || newPage > pdfDoc.numPages) return;
    
    currentPage = newPage;
    await renderPages();
  }

  // Drag/Swipe para virar página - sem efeito visual
  function setupDragHandling() {
    const container = document.getElementById('pdfContainer');
    if (!container) return;

    container.addEventListener('mousedown', startDrag);
    container.addEventListener('mousemove', moveDrag);
    container.addEventListener('mouseup', endDrag);
    container.addEventListener('mouseleave', endDrag);

    // Touch events
    container.addEventListener('touchstart', (e) => {
      startX = e.touches[0].clientX;
      isDragging = true;
    });

    container.addEventListener('touchmove', (e) => {
      if (!isDragging) return;
      e.preventDefault();
    });

    container.addEventListener('touchend', (e) => {
      const diff = e.changedTouches[0].clientX - startX;
      endDragCommon(diff);
    });
  }

  function startDrag(e) {
    isDragging = true;
    startX = e.clientX;
  }

  function moveDrag(e) {
    // Sem efeito visual durante o arrasto
  }

  function endDrag(e) {
    if (!isDragging) return;
    const diff = e.clientX - startX;
    endDragCommon(diff);
  }

  function endDragCommon(diff) {
    isDragging = false;
    
    // Se arrastar mais de 50px para direita = página anterior
    if (diff > 50 && currentPage > 1) {
      goToPage(currentPage - 1);
    }
    // Se arrastar mais de 50px para esquerda = próxima página
    else if (diff < -50 && currentPage < pdfDoc.numPages) {
      goToPage(currentPage + 1);
    }
  }

  // Setup de controles
  function setupEventListeners() {
    const prevBtn = document.getElementById('prevPageBtn');
    const nextBtn = document.getElementById('nextPageBtn');
    const arrowPrev = document.getElementById('arrowPrev');
    const arrowNext = document.getElementById('arrowNext');
    const pageInput = document.getElementById('pageNumInput');
    const zoomInBtn = document.getElementById('zoomInBtn');
    const zoomOutBtn = document.getElementById('zoomOutBtn');
    const zoomSlider = document.getElementById('zoomSlider');

    if (!prevBtn) {
      setTimeout(setupEventListeners, 100);
      return;
    }

    prevBtn.addEventListener('click', () => {
      if (currentPage > 1) goToPage(currentPage - 1);
    });

    nextBtn.addEventListener('click', () => {
      if (currentPage < pdfDoc.numPages) goToPage(currentPage + 1);
    });

    // Cliques nas setas das extremidades
    arrowPrev.addEventListener('click', (e) => {
      e.stopPropagation();
      if (currentPage > 1) goToPage(currentPage - 1);
    });

    arrowNext.addEventListener('click', (e) => {
      e.stopPropagation();
      if (currentPage < pdfDoc.numPages) goToPage(currentPage + 1);
    });

    pageInput.addEventListener('change', (e) => {
      const page = parseInt(e.target.value) || 1;
      if (page >= 1 && page <= pdfDoc.numPages) {
        goToPage(page);
      }
    });

    zoomInBtn.addEventListener('click', () => {
      zoom = Math.min(zoom + 10, 300);
      if (zoomSlider) zoomSlider.value = zoom;
      document.getElementById('zoomLevel').textContent = zoom + '%';
      renderPages();
    });

    zoomOutBtn.addEventListener('click', () => {
      zoom = Math.max(zoom - 10, 50);
      if (zoomSlider) zoomSlider.value = zoom;
      document.getElementById('zoomLevel').textContent = zoom + '%';
      renderPages();
    });

    zoomSlider.addEventListener('input', (e) => {
      zoom = parseInt(e.target.value);
      document.getElementById('zoomLevel').textContent = zoom + '%';
      renderPages();
    });

    setupDragHandling();
    loadPDF();
  }

  if (document.readyState === 'loading') {
    document.addEventListener('DOMContentLoaded', setupEventListeners);
  } else {
    setupEventListeners();
  }
}

if (document.readyState === 'loading') {
  document.addEventListener('DOMContentLoaded', initializePDF);
} else {
  initializePDF();
}
</script>
